# 关于在建工程试运行收入不确定状态下如何转固定资产，请教陈版主

提问人：pyhuanyan 时间：2017-09-19 15:35:22
请教陈老师，我公司有一项在建工程污泥处理项目，已完工进入试运行阶段，发生试运行成本，但试运行期间的污泥处理费尚不确定金额及何时能收到，现在建工程已经达到预定可使用状态要转固定资产，试运行收入冲减工程成本金额不定，固定资产的价值如何确定？折旧如何处理？

回答人：chenyiwei
首先还是建议尽可能根据与政府等相关方面签订的服务合同约定的单价等因素合理确定达到可使用状态前的试生产期间内的收入金额；如果确实不能可靠估计的，则参照暂估转固的原则，先暂时全额转固，到确定试运行期间收入金额后，再将该金额调整暂估的固定资产成本。